【裁判字號】    89,易,164
【裁判日期】    890626
【裁判案由】    詐欺
【裁判全文】
臺灣新竹地方法院刑事判決                          八十九年度易字第一六四號
    公  訴  人  臺灣新竹地方法院檢察署檢察官
    被      告  甲○○
右列被告因詐欺案件，經檢察官提起公訴（八十八年度偵字第六二四九號），本院判
決如左：
    主    文
甲○○連續以詐術取得財產上不法之利益，累犯，處有期徒刑伍月。扣案之台灣大哥
大股份有限公司門號：0000000000號（晶片號碼：0000000000
000號）、0000000000號（晶片號碼：0000000000000號
）、門號：0000000000號（晶片號碼：0000000000000號）
之行動電話晶片卡參張均沒收。
    事    實
一、甲○○前因違反麻醉藥品管理條例案件，經本院以八十四年度易字第九四六號判
    決判處有期徒刑四月確定，甫於民國八十七年七月三日執行完畢，猶不知悛悔，
    竟基於意圖為自己不法利益之概括犯意，自民國八十八年五月間某日起至七月間
    某日止，先後在新竹縣竹北市竹北保齡球館前，向不詳年籍之成年男子徐偉銘，
    以每片新台幣（下同）二千元之代價，購買徐偉銘分別冒用趙春妹、彭成崇及陳
    清川等人名義向台灣大哥大股份有限公司（下稱台灣大哥大公司）申請所得，門
    號分別為：0000000000號（晶片號碼：0000000000000
    號）、0000000000號（晶片號碼：0000000000000號）
    、門號：0000000000號（晶片號碼：0000000000000號
    ）之行動電話晶片卡三張，並將上揭晶片卡裝入其所有之行動電話內，且自八十
    八年八月七日日起至同年八月十二日止，在新竹縣、市境內不詳門牌之地點，連
    續多次施用詐術撥打裝有上揭門號0000000000、000000000
    0號晶片之行動電話（門號0000000000號之晶片未裝入行動電話中撥
    打）與他人通信，致台灣大哥大公司陷於錯誤，而將行動電話計話費登入遭冒名
    申請為上揭門號承租人之彭成崇、陳清川之帳單上，使甲○○獲得免費使用台灣
    大哥大公司提供之無線電話通信服務之財產上利益共計二千六百八十六元（其中
    門號0000000000號之月租費及通話費為二千二百九十二元，0000
    000000號之月租費及通話費為三百九十四元）。嗣於八十八年八月十二日
    二十一時許，在新竹縣竹東鎮○○路○段與光明路口，為警循線查獲上情，並扣
    得供甲○○詐欺得利所使用之門號0000000000號（晶片號碼：000
    0000000000號）、門號0000000000號（晶片號碼：000
    0000000000號）之行動電話晶片卡、預備供犯罪使用之門號0000
    000000號（晶門號碼：0000000000000號）之行動電話晶片
    卡。
二、案經新竹縣警察局竹東分局報請台灣新竹地方法院檢察署檢察官偵查起訴。
    理      由
一、被告甲○○對其於右揭時、地先後向不明年籍成年男子徐偉銘購買三張台灣大哥
    大公司之行動電話晶片卡，並將該晶片卡裝入行動電話中連續撥打，並獲得共計
    四千三百六十八元之月租費及通話費之利益之事實，均於警訊、偵查及本院審理
    中坦承不諱，且有晶片卡三張扣案可稽，而被告共獲取前揭利益，亦有台灣大哥
    大公司八十八年十二月十三日傳真函件在卷足憑。
二、惟被告否認有前開詐欺得利之犯行，辯稱：上開晶片卡雖係伊向徐偉銘所買，但
    並非係伊向台灣大哥大所申請；且伊亦不知上開晶片卡係徐偉銘冒用他人名義向
    台灣大哥大申請所得，若伊確知悉上揭晶片卡係冒用他人名義申請取得，在遭警
    方查獲時，伊本可隨手丟棄上揭晶片卡，反而當場仍撥打電話，足證伊並不知情
    ；而伊係因徐偉銘表示可在二月內免費無限額撥打行動電話，方向徐偉銘購買上
    揭晶片卡云云。惟查：
（一）、上揭晶片卡係被告向不詳年籍之成年男子徐偉銘以每片二千元之代價購買，
        而該晶片卡係冒用趙春妹、彭成崇及陳清川等人名義向台灣大哥大公司申請
        所得，且被告復將上揭晶片卡裝入其所有之行動電話內，並自八十八年八月
        七日起連續撥打，至遭查獲之同年八月十二日止，致台灣大哥大公司陷於錯
        誤，而將行動電話計話費登入彭成崇、陳清川等人之帳單上，使被告獲得免
        費使用台灣大哥大公司提供之無線電話通信服務之財產上利益共計二千六百
        八十六元之事實，有上開台灣大哥大傳真函件在卷可參，復為被告所不否認
        ，且被告亦自承購自徐偉銘之第一張晶片卡已撥打半個多月（見偵查卷第二
        十、三十頁），從未交過電話費，足證被告確有藉撥打上揭晶片卡之方式獲
        取上開台灣大哥大公司提供之行動電話通訊服務之不法利益。
（二）、且被告於偵審中始終自承係因徐偉銘向伊表示可在二個半月內免費無限制撥
        打行動電話，二個半月後會自動停話，始購買前揭晶片卡使用等語。按行動
        電話通訊係現時台灣極為便捷之通訊方式，而欲使用行動電話通訊服務，須
        先向提供行動電話通訊服務之公司申請門號，並繳交一定金額之費用（如設
        定費及保證金）後，將其所供通訊辨別之用之晶片卡（即所謂ＳＩＭ卡）插
        入行動電話中，始可開始使用；又申請人依此方式使用行動電話通訊服務後
        ，應按期繳交通訊電話費，而此通訊電話費係屬行動電話通訊公司提供行動
        電話通訊服務之對價，且如申請人未按期繳內通話費，行動電話通訊公司將
        停止其通訊服務。在今日行動電話通訊高度普及之現代社會，此事實應為一
        般具備普通經驗知識之社會大眾所通曉，應屬公眾週知之事實，參諸被告自
        承係在經營行動電話配件業務之公司從事業務員之工作（見偵查卷第四、二
        十頁），理應對於行動電話之相關事項知之甚詳，衡情應無不知之理；況且
        被告自承已使用行動電話有一年多之久，則在向徐偉銘購買上揭晶片卡之前
        ，應有以上述合法方式向國內行動電話通訊公司申請門號及晶片卡使用之經
        驗，其在購買本案晶片卡之時，應知無可能取得免費通訊服務，顯見被告於
        購買前揭冒用他人名之晶片卡義申請之晶片卡時即有意圖為自己取得台灣大
        哥大公司提供之行動電話通訊服務之概括犯意。被告於偵審中雖始終辯稱係
        向徐偉銘購買上揭晶片，前後共三次，惟迄至本院言次辯論終結前，被告未
        曾提供徐偉銘之年籍地址等資料供本院傳喚查證，被告所辯無詐欺之意圖及
        故意，無非卸責之詞，洵不足採信，事證已臻明確，被告犯行堪予認定。
二、核被告所為係犯刑法第刑法第三百三十九條第二項之詐欺得利罪。被告先後多次
    詐欺得利犯行，手法相同，時間緊接，犯罪構成要件相同，顯係基於概括之犯意
    所為，為連續犯以一罪論，並依法加重其刑。又被告曾因違反麻醉藥品管理條例
    案件，經本院以八十四年度易字第九四六號判處有期徒刑四月，甫於八十七年七
    月三日執行完畢等情，有台灣高等法院被告全國前案紀錄表以及台灣新竹地方法
    院檢察署刑案資料查註紀錄表各乙紙附卷可稽，被告前受有期徒刑之執行完畢後
    ，五年以內再犯本件有期徒刑以上之罪，為累犯，應依刑法第四十七條之規定，
    遞加重其刑。爰審酌被告為貪圖小利，而施以詐術圖得使用他人電信設備通信服
    務之不法利益，犯罪手段、情節及所生危害，犯後態度否認犯行等一切情狀，量
    處如主文所示之刑。扣案之晶片卡中門號：0000000000號（晶片號碼
    ：0000000000000號）、0000000000號（晶片號碼：0
    000000000000號）之行動電話晶片卡二張係被告供詐欺得利犯罪所
    用之物，0000000000號（晶片號碼：0000000000000號
    ）之行動電話晶片卡一張，係被告供詐欺得利犯罪預備之物，且均為被告所有，
    併予宣告沒收。
據上論斷，應依刑事訴訟法第二百九十九條第一項前段、刑法第五十六條、第三百三
十九條第二項、第四十七條、第三十八條第一項第二款，罰金罰鍰提高標準條例第一
條前段，判決如主文。
本案經檢察官林李嘉到庭執行職務。
中    華    民    國    八十九      年     六      月      二十六       日
                                臺灣新竹地方法院刑事第一庭
                                        法      官  王  銘  勇
右正本證明與原本無異。
如不服本判決，應於判決送達後十日內向本院提出上訴狀( 應附繕本 )，上訴於
臺灣高等法院。
                                        書  記  官  張  雲  娥
中    華    民    國    八十九      年     六      月      二十六       日
附錄論罪法條
刑法第三百三十九條第二項
刑法第三百三十九條
意圖為自己或第三人不法之所有，以詐術使人將本人或第三人之物交付者，處五年以
下有期徒刑、拘役或科或併科一千元以下罰金。
以前項方法得財產上不法之利益或使第三人得之者，亦同。
前二項之未遂犯罰之。


司法院資訊處製作；財團法人民間司法改革基金會備份。
